# 同一控制下合并被合并方净资产为负数连续编报

提问人：cncrchm 时间：2015-05-21 14:30:10
2013 年 12 月 31 日公司A获得同一控制下的子公司B，合并日B的所有者权益如下：实收资本 100 ，未分配利润-150,A支付对价20 ， 2013 年利润-80,2014年利润-50 （ 1 ） 2013 年 1 月 1 日，公司编制合并报表期初数时： 借：实收资本-子公司 100 贷：资本公积-母公司 100 余下的将资产负债表和利润表直接数字相加 （ 2 ）合并日当日， 借：长期股权投资 20 贷：现金 20 借：
资本公积 20 贷：现金 20
（ 3 ） 2013 年 12 月 31 日合并报表 借：实收资本 100 借：未分配利润 -150 贷：资本公积 50 需要将长期股权投资的 20 恢复吗？ 还原： 借：资本公积 -150 贷：未分配利润 -150 （ 4 ） 2014 年合并 借：实收资本 200 借：未分配利润-230 贷：资本公积-30 还原：
借：资本公积-230 贷：未分配利润-230
这么连续编制可以吗？有什么错误吗？

回答人：chenyiwei
合并日当日的会计处理应为：借：资本公积 20 ，贷：现金 20 ，长期股权投资为零。 后续编制合并报表时，只需每年延续第一年时的借：实收资本 100 ，贷：资本公积 100 的分录即可，其他数字仍是直接相加。合并报表层面的处理效果就是按照实际支付的现金对价 20 在合并日当天减少了资本公积。